Inventaris van de archieven van de familie (Van Toulon) van der Koog; familie van Toulon en aanverwante families, 1600-1956
Nationaal Archief, Den Haag
- Gedeponeerde archieven en verzamelde stukken, 5.
  - Genealogische aantekeningen en andere verzamelde stukken, 5.3.
    - Brieven, 5.3.5.
      - Brief van M. van Toulon aan n.n., met aantekening., 24 juli 1779; 590; 1 stuk in omslag met aantekening
        Tezamen met inventarisnummers 581, 582, 583, 588 en 589 verworven, zie verder bij inventarisnummer 581.
      - Brief van mr Pieter Jacob de Huybert de Beaufort aan (waarschijnlijk) Arnoldus Croiset met mededeling van het overlijden van Paulina Jacoba Croiset., 28 februari 1825; 591; 1 stuk
      - Brieven van verscheidene afzenders aan mr Hendrik Boudewijn ver Loren van Themaat betreffende genealogische onderwerpen, 1908-1909, met doorslagen van getypte uitgaande brieven, 1908-1909. Met brief van L. Calkoen aan F.H. Coblijn, met aantekening van H.B. ver Loren van Themaat., 30 mei 1905; 592; 1 omslag
        Afzenders: M.A.A.J. van Neck, J.W.J. Makkink, R.J. Escher, G.A. Escher, D. Fontein, P. Wellenbergh, M. van Heloma, E. Willinge Prins, E.L.C. Schiff en ... van Kinschot
        Tezamen met inventarisnummer 568 verworven, zie aldaar.
      - Brief van G. Wildeman aan Martinus A.A.J. van Neck bij een aantekening over Anna Cornelia de la Coste en haar dochters. Ongedateerd., 593; 1 stuk
        Tezamen met inventarisnummers 563, 567 en 587 verworven, zie verder bij inventarisnummer 563.
    - Krante- en tijdschriftartikelen, 5.3.6.
      - "Mr Pieter Lyonet", door dr W.H. van Seters, kranteartikel (uitgeknipt). Ongedateerd., 594; 1 stuk
        Aan Lodewijk Johan van Toulon van der Koog (jr) toegezonden door dr W.H. van Seters, zie inventarisnummer 119, brief van 24 oktober 1929.
      - "De ambtmannen der Neder-Betuwe en het Ambtmanshuis te Tiel", door mr H.C. Dresselhuys, en andere artikelen uit "Historia", maandschrift voor geschiedenis. Ongedateerd., 595; 1 katern
        Mr Hendrik Coenraad Dresselhuys was een zoon van Christine Henriëtte Tydeman, nicht (tantezegster) van Christine Henriëtte Tydeman, genoemd in 3e N.B., en van Cornelis Willem Dresselhuys.
        Het betreffen enige bladzijden uit nummer 5, 4e jaargang, 1938.
        Christine Henriëtte Tydeman, echtgenote van Jan Vincent Maarten van Toulon vander Koog, woonde als kind in het ambtmanshuis in Tiel.
      - " 'n Merkwaardig dorp in de Neder-Betuwe", door R.A. Pliester, predikant te Ravenswaay. Krante-artikel, (uitgeknipt). Ongedateerd., 596; 1 stuk
        Het artikel behandelt een belening door Lodewijk van Toulon, heer van Wulven.
      - "Proces om het bezit van Koning Lodewijk's Paleis in Haarlem, het Paviljoen in den Hout", krante-artikel (uitgeknipt). Ongedateerd., 597; 1 stuk
      - Verslag van een veiling door de firma Frederik Muller en Co. te Amsterdam, waar een collectie brieven uit de archieven der familie Blyenburg werd aangekocht door de Koninklijke Bibliotheek te 's-Gravenhage, krante-artikel (uitgeknipt). Ongedateerd., 598; 1 stuk
- Varia, 6.
  - Stukken, waarvan de samenhang met de verschillende onderdelen van het archief niet is gebleken, 6.1.
    - Assignaat van 10 pond door de Franse regering uitgegeven op grond van de wet van 24 oktober 1792., 599; 1 stuk
    - Obligatie uitgegeven door George I, vorst van de staat Poyais, wegens een lening. 2 genummerde exemplaren., 6 oktober 1823; 600; 2 stukken
      Poyais was een indertijd onafhankelijk gebied in het oosten van Honduras.
    - Brief betreffende de voorkeuring en de keuring door chirurgijns-majoors van remplaçanten, fragment van een concept. Ongedateerd (begin 19e eeuw)., 601; 1 stuk
    - Aantekening in verband met de begrenzing van een onroerend goed. Ongedateerd., (18e eeuw); 602; 1 stuk
    - "Hagiana, LIX, Een Prent van 'het Buitenhof', IÏ. door Yen, krante-artikel (uitgeknipt). Ongedateerd., 603; 1 stuk
      Aan de achterzijde van dit knipsel een bericht in verband met de a.s. kroning van de Spaanse koning Alfonso XIII, die 17 mei 1902 staatsrechterlijk meerderjarig werd.
    - "Het driehonderd-jarig bestaan van het St. Caeciliaconcert te Arnhem" door mr J.W. Staats Evers. Overdruk uit de Arnhemsche Courant van 23 november 1891., 604; 1 katern
  - Stukken die niet in de inventaris zijn opgenomen, 6.2.
    - Boeken, 6.2.1.
      - "Heliodoor, des jongelings leerjaren. Voor godsdienstig gevormde zonen, door dr G. Friederich. Uit het Hoogduits. Met eene voorrede van J. Clarisse, hoogleeraar der Godgeleerdheid te Leiden". Amsterdam, 1822, voorin geschreven: L.J. van der Koog. Met begeleidende brief van L.E. de Huybert de Beaufort, geboren van Nispen, aan "Loui"., 9 maart 1838; 605; 1 deel en 1 stuk, voorin geplakt
        Zie ook bij inventarisnummer 64.
      - "Nagelaten leerredenen" van Ab.m des Amorie van der Hoeven jr, Leeuwarden 1849, met levensbeschrijving. Voorin aantekening: "Behoord aan Mevrouw de Huybert de Beaufort", 606; 1 deel
      - "Uw huisbezoek, uit het Hoogduitsch van Heinrich Zschokke met een voorbericht van O. van Schaick, predikant te Dwingeloo. Schiedam 1850", ter gelegenheid van de "25-jarige echtvereeniging van jhr P.A. Reuchlin en Vrouwe C.H. Rémy"., 607; 1 deel
        Pierre Adrien Reuchlin werd 29 april 1803 te Rotterdam geboren, 18 januari 1826 huwde hij met Christine Henriette Rémy, geboren te Rotterdam 6 september 1804. Bij Koninklijk Besluit van 1 augustus 1841 nummer 52 werd hem het predikaat jonkheer verleend. Hij was jarenlang burgemeester van Tiel, waar hij op 31 januari 1868 overleed en Christine Henriette Rémy op 12 februari d.a.v.. Hun dochter jkvr Henriette Ewaldine Hélène huwde 24 juni 1851 met mr Meinard Tydeman, (zie 1.9.1.).
    - Kranten, 6.2.2.
      - " 's-Gravenhaagse Maandagse Rouw-courant, van den 28sten Jannuary, anno 1783", namelijk een bijzondere uitgave., 609; 1 stuk
      - "Leydse Courant, Woensdag den 30. January, anno 1788", waarin een bericht over de Commissie ter Defensie van de provincie Holland en de stad Utrecht., 610; 1 stuk
      - "Haagsche Courant, Zaturdag den 9-den van Herfstmaand, anno 1809", waarin een artikel over een bezoek van Lodewijk, koning van Holland, aan Amsterdam., 611; 1 stuk
      - "Le Moniteur supprimé, ou le double Moniteur du 20 janvier 1814" waarin afkondigingen van de Coalitie en stukken betreffende vredesonderhandelingen, Gedrukt., 21 augustus 1813-8 januari 1814; 612; 1 katern
      - "Etat de la Presse Périodique dans les Provinces Méridionales des Pays-Bas, continuation jusqu'au 11 mars 1830", namelijk uittreksels uit: Courrier des Pays-Bas, Courrier de la Meuse, Journal de Louvain, Courrier de la Sambre en Le Catholique. Gedrukt., 613; 1 stuk
      - "Utrechtse Courant" gewijd aan het tweede eeuwfeest der Utrechtse Hogeschool, "vrijdag 10 juny" en woensdag 15 juny 1836". Gedrukt., 614; 2 stukken
      - "De Avondbode, donderdag 6 february 1840", waarin kort artikel over mr Lodewijk van Toulon, overleden op 5 januari 1840. Gedrukt., 615; 1 stuk
    - Publicaties met gegevens uit het archief Van Toulon van der Koog, 6.2.3.
      Voor nadere gegevens over onderzoekingen zie inventarisnummers 115-122.
      - "Eene autobiografie van mr Martinus van Toulon" door prof dr Th. Jorissen. 30 november 1877, overdruk uit de "Nederlandsche Spectator", Met handtekening van M.A.A.J. van Neck en aantekening in het handschrift van Lodewijk Johan van Toulon van der Koog (jr)., 1878; 616; 1 katern
      - "Hoe de Nederlandsche Posterijen nationaal werden" door mr W.J.M. Benschop, artikelenreeks overgenomen uit P.T.T. Nieuws 9-den en 10-den jaargang, ... 1940", geïll., gedrukt. Met verslag van Lodewijk van Toulon van zijn onderzoek van de zaak-Verkuyl te Delft, onderhandse copie uit de Resolutiën van de Commissarissen der Posterijen van Holland, 21 januari 1796, 1796., 617; 1 katern en 1 stuk (3 bladen)
        Zie de brieven aan mr W.J.M. Benschop aan mr L.J. van Toulon van der Koog, 1939-1949, inventarisnummer 121.
      - "Van onze voormalige paardenposterij", door mr W.J.M. Benschop, bijlage bij het 18e jaarverslag van de Stichting "Het Nederlandse Postmuseum", gedrukt. Met aantekening: "Zie blz. 17, van de S."., 1947; 618; 1 katern
        Volgens inventarisnurmmer 121.
      - "Koning Lodewijk en mr Lodewijk van Toulon door mr W. Benschop", ongedateerd, gedrukt. Met handtekening van Lodewijk Johan van Toulon van der Koog (jr) en aantekening: "van de S."., 619; 1 katern
        Overdruk uit het jaarboekje van de vereniging "Die Haghe". 1947.
        Volgens inventarisnummer 121.
      - "Het Postwezen van 's-Gravenhage in derde halve eeuw", door mr W.J.M. Benschop, 's-Gravenhage 1951. Met begeleidende brief van het hoofdbestuur der Posterijen, Telefonie en Telegrafie, geschiedkundige afdeling, aan mr Lodewijk Johan van Toulon van der Koog, 10 december 1951., 620; 1 deel en 1 stuk aan elkaar geplakt.
    - Prenten, 6.2.4.
      - Afbeelding van de aanhouding van prinses Wilhelmina van Pruissen bij Goejanverwellesluis, Gravure van G.A. Lehman, 28 juni 1787. 18e eeuw; 621; 1 stuk
      - Verzameling portretten van "Nederlandsche staatsmannen, patriotten en soldaaten...", proefdrukken en "ordinaire" drukken in zwarte kunst door I. Kobell en Pfeiffer naar verschillende tekenaars. Dordrecht., 1787; 622; 1 omslag
      - Portret van mr Jacob Crommelin. Zwarte kunst van Velijn naar Davidson., z.j. (ca. 1800); 623; 1 stuk
      - "Panorama de Naples", houdende een schematisch overzicht van het uitzicht vanaf het nieuwe kasteel. Droge naaldgravure., z.j. (ca. 1800); 624; 1 stuk
      - Ingekleurde spotprenten tegen de Belgische onafhankelijkheid, houdende commentaar op buitenlandse steun., 1830, 1831; 625; 2 stukken
      - Tekeningen van J. Roosmolen de Nepveu, leerling van de school van J.M. Tip in Utrecht, houdende krijgstaferelen., 1838; 626; 1 omslag
        Van commentaar voorzien door L.J. Toulon van der Koog.
      - Portret van ... van Toulon. Lithografie van Desguerrois naar T. Kram., z.j.; 627; 1 stuk
    - Munten en zegels, 6.2.5.
      - Stedelijke en gewestelijke munten, gevonden op de plaats der omwalling van Utrecht., z.j. (17e en 18e eeuw); 628
        Niet raadpleegbaar
      - Koperen kloosterpenning., z.j.; 629
      - Legpenning, geslagen bij gelegenheid van de overwinning der Spanjaarden op de Turken in de Slag bij Lepanto., 1571; 630
      - Legpenning op de overwinning op de Spaanse Armada, geslagen in Zeeland., 1591; 631
      - Utrechtse rekenpenning., 1616; 632
      - Franse centime., 1795; 633
      - Penning geslagen bij gelegenheid van het tweehonderjarig bestaan van de bedevaartplaats Kevelaer., 1842; 634
      - Zegelstempel van de Secretaris-generaal van de posterijen van het rijk., z.j.; 635
      - Stempel van het familiewapen van alliantie van de familiewapens van de families van Van Toulon en Van Nispen., z.j. (voor 1840); 636